*	Unidade de Processamento - Metodo SoP-PoS

.include p35_cmos_models_ff.inc
.include p35_model_card.inc
.include library_cells.pm
.include program_memory_f1.pm

.options gmin=1e-10
.options abstol=1e-10
.options reltol=0.001

V1_sup vdd1 0 3.3
V1_gnd vss 0 0.0

Vrst seq_act    0 pwl (0 0 5.02n 0 5.03n 3.3)
V1_clk clk  0 pulse (0 3.3 0 0.01n 0.01n 0.5n 1n)

*****************************************************
* 				Memória de Programa 	            *                           
*****************************************************

Xcs1  e3  e2  e1  e0  seq_act vss vss vss vss p0 vdd1 vss CONTADOR_SINC
X_memoria e3 e2 e1 e0 d23 d22 d21 d20 d19 d18 d17 d16 d15 d14 d13 d12 d11 d10 d9 d8 d7 d6 d5 d4 d3 d2 d1 d0 MEMORIA_PROGRAMA

*****************************************************
* 	 		Multiplexação de Tensões                *		 	             
*****************************************************

V_p      vp   	  0    2.4
V_reset  v_reset  0    3.3
V_set    v_set    0    1.6
V_read   v_read   0    1.0

Vn0 Vn_0 0  1.6
Vn1 Vn_1 0  0.0
Vn2 Vn_2 0  0.3
Vn3 Vn_3 0  0.46
Vn4 Vn_4 0  0.56
Vn5 Vn_5 0  0.63
Vn6 Vn_6 0  0.68
Vn7 Vn_7 0  0.8

X_mux_Vn Vn_0 vn_1 vn_2 vn_3 vn_4 vn_5 vn_6 vn_7 d18 d17 d16 vn ANALOG_MUX_8X1
X_mux_Vout vss v_reset v_read v_read d23 d22 v_out ANALOG_MUX_4X1 

X_mux_c1 vp vn hz v_out d1  d0  c0b  ANALOG_MUX_4X1
X_mux_c2 vp vn hz v_out d3  d2  c1b  ANALOG_MUX_4X1
X_mux_c3 vp vn hz v_out d5  d4  c2b  ANALOG_MUX_4X1
X_mux_c4 vp vn hz v_out d7  d6  c3b  ANALOG_MUX_4X1
X_mux_c5 vp vn hz v_out d9  d8  c4b  ANALOG_MUX_4X1
X_mux_c6 vp vn hz v_out d11 d10 c5b  ANALOG_MUX_4X1
X_mux_c7 vp vn hz v_out d13 d12 c6b  ANALOG_MUX_4X1
X_mux_c8 vp vn hz v_out d15 d14 c7b  ANALOG_MUX_4X1

X_buf_c0 c0b vdd1 vss c0 ANALOG_BUF
X_buf_c1 c1b vdd1 vss c1 ANALOG_BUF
X_buf_c2 c2b vdd1 vss c2 ANALOG_BUF
X_buf_c3 c3b vdd1 vss c3 ANALOG_BUF
X_buf_c4 c4b vdd1 vss c4 ANALOG_BUF
X_buf_c5 c5b vdd1 vss c5 ANALOG_BUF
X_buf_c6 c6b vdd1 vss c6 ANALOG_BUF
X_buf_c7 c7b vdd1 vss c7 ANALOG_BUF

V_nc hz 0 1.0

*****************************************************
* 		       Células Memresistivas                *
*****************************************************					 	                 

Xc00  c0 i00  memristor_0 
Vs00  i00 tm00 0
Mn00  tm00 act_00 g vss NMOS350 w=1.2u l=350n

Xc01  c1 i01  memristor_0 
Vs01  i01 tm01 0              
Mn01  tm01 act_01 g vss NMOS350 w=1.2u l=350n

Xc02  c2 i02  memristor_1
Vs02  i02 tm02 0        
Mn02  tm02 act_02 g vss NMOS350 w=1.2u l=350n

Xc03 c3 i03  memristor_0
Vs03  i03 tm03 0
Mn03  tm03 act_03 g vss NMOS350 w=1.2u l=350n

Xc04 c4 i04  memristor_1
Vs04  i04 tm04 0            
Mn04  tm04 act_04 g vss NMOS350 w=1.2u l=350n

Xc05  c5  i05  memristor_0
Vs05  i05 tm05 0            
Mn05  tm05 act_05 g vss NMOS350 w=1.2u l=350n

Xc06  c6  i06  memristor_0
Vs06  i06 tm06 0            
Mn06  tm06 act_06 g vss NMOS350 w=1.2u l=350n

Xc07  c7  i07  memristor_0
Vs07  i07 tm07 0            
Mn07  tm07 act_07 g vss NMOS350 w=1.5u l=350n

Xc10  c0 i10  memristor_0 
Vs10  i10 tm10 0
Mn10  tm10 act_10 g2 vss NMOS350 w=1.2u l=350n

Xc11  c1 i11  memristor_0 
Vs11  i11 tm11 0
Mn11  tm11 act_11 g2 vss NMOS350 w=1.2u l=350n

Xc12  c2 i12  memristor_0 
Vs12  i12 tm12 0
Mn12  tm12 act_12 g2 vss NMOS350 w=1.2u l=350n

Xc13  c3 i13  memristor_0 
Vs13  i13 tm13 0
Mn13  tm13 act_13 g2 vss NMOS350 w=1.2u l=350n

Xc14  c4 i14  memristor_0 
Vs14  i14 tm14 0
Mn14  tm14 act_14 g2 vss NMOS350 w=1.2u l=350n

Xc15  c5 i15  memristor_0 
Vs15  i15 tm15 0
Mn15  tm15 act_15 g2 vss NMOS350 w=1.2u l=350n

Xc16  c6 i16  memristor_0 
Vs16  i16 tm16 0
Mn16  tm16 act_16 g2 vss NMOS350 w=1.2u l=350n

Xc17  c7 i17  memristor_0 
Vs17  i17 tm17 0
Mn17  tm17 act_17 g2 vss NMOS350 w=1.2u l=350n

Xc20  c0 i20  memristor_0 
Vs20  i20 tm20 0
Mn20  tm20 act_20 g3 vss NMOS350 w=1.2u l=350n

Xc21  c1 i21  memristor_0 
Vs21  i21 tm21 0
Mn21  tm21 act_21 g3 vss NMOS350 w=1.2u l=350n

Xc22  c2 i22  memristor_0 
Vs22  i22 tm22 0
Mn22  tm22 act_22 g3 vss NMOS350 w=1.2u l=350n

Xc23  c3 i23  memristor_0 
Vs23  i23 tm23 0
Mn23  tm23 act_23 g3 vss NMOS350 w=1.2u l=350n

Xc24  c4 i24  memristor_0 
Vs24  i24 tm24 0
Mn24  tm24 act_24 g3 vss NMOS350 w=1.2u l=350n

Xc25  c5 i25  memristor_0 
Vs25  i25 tm25 0
Mn25  tm25 act_25 g3 vss NMOS350 w=1.2u l=350n

Xc26  c6 i26  memristor_0 
Vs26  i26 tm26 0
Mn26  tm26 act_26 g3 vss NMOS350 w=1.2u l=350n

Xc27  c7 i27  memristor_0 
Vs27  i27 tm27 0
Mn27  tm27 act_27 g3 vss NMOS350 w=1.2u l=350n

Xc30  c0 i30  memristor_0 
Vs30  i30 tm30 0
Mn30  tm30 act_30 g4 vss NMOS350 w=1.2u l=350n

Xc31  c1 i31  memristor_0 
Vs31  i31 tm31 0
Mn31  tm31 act_31 g4 vss NMOS350 w=1.2u l=350n

Xc32  c2 i32  memristor_0 
Vs32  i32 tm32 0
Mn32  tm32 act_32 g4 vss NMOS350 w=1.2u l=350n

Xc33  c3 i33  memristor_0 
Vs33  i33 tm33 0
Mn33  tm33 act_33 g4 vss NMOS350 w=1.2u l=350n

Xc34  c4 i34  memristor_0 
Vs34  i34 tm34 0
Mn34  tm34 act_34 g4 vss NMOS350 w=1.2u l=350n

Xc35  c5 i35  memristor_0 
Vs35  i35 tm35 0
Mn35  tm35 act_35 g4 vss NMOS350 w=1.2u l=350n

Xc36  c6 i36  memristor_0 
Vs36  i36 tm36 0
Mn36  tm36 act_36 g4 vss NMOS350 w=1.2u l=350n

Xc37  c7 i37  memristor_0 
Vs37  i37 tm37 0
Mn37  tm37 act_37 g4 vss NMOS350 w=1.2u l=350n

Bamp   nd1 vss v = {v(line)}
Xb_line line vdd1 vss nd1 ANALOG_BUF
Xtg0   nd1	d23  d23n  vdd1  vss  nd2 tgate2
Ramp1  nd2 vss 100k
Xamp   nd2 nd3 vdd1 0 out OPAMP
Ramp2  nd3 0 10k
Ramp3  nd3 out 60k
X_ffd0 out seq_act clk_out vdd1 vss data_out data_outN  FF_D

X_mux_vline v_set vss d22 out_vline ANALOG_MUX_2X1
Mn_vline  out_vline ctrl_sw line vss NMOS350 w=3u l=350n
Xa1 d23n p2  vdd1 vss ctrl_sw  AND2
Rg  line ndg 10k
Mng ndg ctrl_div vss vss NMOS350 w=560n l=350n
Xo1 p2n  d23 vdd1 vss ctrl_div OR2
Xn0 d23 vdd1 vss d23n NOT2

X_mux_lines g g2 g3 g4 d21 d20 line  ANALOG_MUX_4X1

*****************************************************
* 		    Monitoração de Efetividade              *
*****************************************************	 	                       

Vref0 ref0 0  0.56
Vref1 ref1 0  1.0
Vref2 ref2 0  0.0
Vref3 ref3 0  0.3
Vref4 ref4 0  0.46
Vref5 ref5 0  0.56
Vref6 ref6 0  0.63
Vref7 ref7 0  0.68
Vref14 ref_set 0 1.4

X_mux_comp ref0 ref1 ref2 ref3 ref4 ref5 ref6 ref7 d18 d17 d16 ref ANALOG_MUX_8X1

X_subt line ref vdd1 vss smp3 AMP_SUB
X_vc1 ref  line       vdd1 vss vco1  VCOMP
X_vc2 line     ref    vdd1 vss vco2  VCOMP
X_vc3 smp3  ref_set vdd1 vss vco3  VCOMP
Xo1_smp d18 d17 vdd1 vss sel_smp   OR2
X_mux_smp vco1 vco2 vco3 vco3 sel_smp d16 vdd1 vss smp_mux MUX4X1 
X_ffd_smp smp_mux rst_sm p1 vdd1 vss efet_out_x efet_outn FF_D
X_buf_smp efet_out_x vdd1 vss efet_out ANALOG_BUF


*****************************************************
* 		       Contador de Fases                    *
*****************************************************

X_FFD1 p2n rst_sm  clk_sm vdd1 vss p0x p0n  FF_D
X_FFD2 p0  rst_sm  clk_sm vdd1 vss p1x p1n  FF_D
X_FFD3 p1  rst_sm  clk_sm vdd1 vss p2x p2nx FF_D
X_buf_p0  p0x  vdd1 vss p0   ANALOG_BUF
X_buf_p1  p1x  vdd1 vss p1   ANALOG_BUF
X_buf_p2  p2x  vdd1 vss p2   ANALOG_BUF
X_buf_p2n p2nx vdd1 vss p2n  ANALOG_BUF

Xa1_cf  p2n clk vdd1 vss clk_sm_x AND2
X_buf_clk_sm clk_sm_x vdd1 vss clk_sm  ANALOG_BUF
Xa3_cf  p0 p2n vdd1 vss p2n_p0x  AND2  ; state machine
X_buf_p2n_p0 p2n_p0x vdd1 vss p2n_p0  ANALOG_BUF

*************************************************************
*		  Temporização e Conclusão Adaptativa (TCA)         *
*************************************************************   

Xc2 Q6 Q5 Q4 Q3  Q2  Q1  Q0  clk rst_sm vdd1 vss CONTADOR_7b
Xm1_tca  p2 Q6 efet_out vdd1 vss t_smp MUX2x1     ; M1 (TCA)
Xm2_tca  t_smp  Q2Q0 d23 vdd1 vss status_x MUX2x1  ; M2 (TCA)
Xg1_tca  exec_done_N status_N seq_act vdd1 vss rst_sm_x    AND3
Xg2_tca   Q2 Q0 vdd1 vss Q2Q0 AND2
Xg3_tca  d23 Q2 vdd1 vss clk_out  AND2
Xn_stat   status vdd1 vss status_N  NOT2
X_buf_stat  status_x  vdd1 vss status   ANALOG_BUF
X_buf_rst_sm  rst_sm_x  vdd1 vss rst_sm   ANALOG_BUF

X1_se e3 vdd1  vdd1 vss  qc3  XNOR2  ;se - sequence end
X2_se e2 vss   vdd1 vss  qc2  XNOR2  ;se - sequence end
X3_se e1 vss   vdd1 vss  qc1  XNOR2  ;se - sequence end
X4_se e0 vdd1  vdd1 vss  qc0  XNOR2  ;se - sequence end

X5_se qc3 qc2 vdd1 vss n1_se AND2
X6_se qc1 qc0 vdd1 vss n2_se AND2
X7_se n1_se n2_se vdd1 vss seq_end AND2

X1_end efet_out d19 vdd1 vss ed1 AND2 ; ed - execution done
X2_end seq_end ed1 vdd1 vss ed2 OR2
X3_end ed2 status vdd1 vss done_trig AND2
X_ffd_done  vdd1 seq_act done_trig vdd1 vss exec_done exec_done_N  FF_D 
   
Xn1 d1  vdd1 vss d1n  NOT2
Xn2 d3  vdd1 vss d3n  NOT2
Xn3 d5  vdd1 vss d5n  NOT2
Xn4 d7  vdd1 vss d7n  NOT2
Xn5 d9  vdd1 vss d9n  NOT2
Xn6 d11 vdd1 vss d11n NOT2
Xn7 d13 vdd1 vss d13n NOT2
Xn8 d15 vdd1 vss d15n NOT2

Xa_iw1  d1  d0   vdd1 vss d1d0    AND2  ; instruction word
Xa_iw2  d3  d2   vdd1 vss d3d2    AND2  ; instruction word
Xa_iw3  d5  d4   vdd1 vss d5d4    AND2  ; instruction word
Xa_iw4  d7  d6   vdd1 vss d7d6    AND2  ; instruction word
Xa_iw5  d9  d8   vdd1 vss d9d8    AND2  ; instruction word
Xa_iw6  d11 d10  vdd1 vss d11d10  AND2  ; instruction word
Xa_iw7  d13 d12  vdd1 vss d13d12  AND2  ; instruction word
Xa_iw8  d15 d14  vdd1 vss d15d14  AND2  ; instruction word

*************************************************************
*		       Seleção de Memristores				        *
*************************************************************  

Xa_smp  p2 efet_out vdd1 vss en_out_x AND2
Xb_en_out  en_out_x  vdd1 vss en_out   ANALOG_BUF

Xa1_sel00 d1n      p2n_p0  vdd1 vss n00a     AND2
Xa2_sel00 d1d0     en_out  vdd1 vss n00b     AND2
Xo1_sel00 n00a     n00b    vdd1 vss act_00x  OR2
Xa3_sel00 act_00x  L0      vdd1 vss act_00   AND2
		   
Xa1_sel01 d3n      p2n_p0  vdd1 vss n01a     AND2
Xa2_sel01 d3d2     en_out  vdd1 vss n01b     AND2
Xo1_sel01 n01a     n01b    vdd1 vss act_01x  OR2
Xa3_sel01 act_01x  L0      vdd1 vss act_01   AND2

Xa1_sel02 d5n  	   p2n_p0  vdd1 vss n02a   	 AND2
Xa2_sel02 d5d4     en_out  vdd1 vss n02b     AND2
Xo1_sel02 n02a     n02b    vdd1 vss act_02x  OR2
Xa3_sel02 act_02x  L0      vdd1 vss act_02   AND2

Xa1_sel03 d7n      p2n_p0  vdd1 vss n03a     AND2
Xa2_sel03 d7d6     en_out  vdd1 vss n03b     AND2
Xo1_sel03 n03a     n03b    vdd1 vss act_03x  OR2
Xa3_sel03 act_03x  L0      vdd1 vss act_03   AND2

Xa1_sel04 d9n      p2n_p0  vdd1 vss n04a     AND2
Xa2_sel04 d9d8     en_out  vdd1 vss n04b     AND2
Xo1_sel04 n04a     n04b    vdd1 vss act_04x  OR2
Xa3_sel04 act_04x  L0      vdd1 vss act_04   AND2

Xa1_sel05 d11n     p2n_p0  vdd1 vss n05a     AND2
Xa2_sel05 d11d10   en_out  vdd1 vss n05b     AND2
Xo1_sel05 n05a     n05b    vdd1 vss act_05x  OR2
Xa3_sel05 act_05x  L0      vdd1 vss act_05   AND2

Xa1_sel06 d13n     p2n_p0  vdd1 vss n06a     AND2
Xa2_sel06 d13d12   en_out  vdd1 vss n06b     AND2
Xo1_sel06 n06a     n06b    vdd1 vss act_06x  OR2
Xa3_sel06 act_06x  L0      vdd1 vss act_06   AND2

Xa1_sel07 d15n     p2n_p0  vdd1 vss n07a     AND2
Xa2_sel07 d15d14   en_out  vdd1 vss n07b     AND2
Xo1_sel07 n07a     n07b    vdd1 vss act_07x  OR2
Xa3_sel07 act_07x  L0      vdd1 vss act_07   AND2

Xa1_sel10 d1n      p2n_p0  vdd1 vss n10a     AND2
Xa2_sel10 d1d0     en_out  vdd1 vss n10b     AND2
Xo1_sel10 n10a     n10b    vdd1 vss act_10x  OR2
Xa3_sel10 act_10x  L1      vdd1 vss act_10   AND2

Xa1_sel11 d3n      p2n_p0  vdd1 vss n11a     AND2
Xa2_sel11 d3d2     en_out  vdd1 vss n11b     AND2
Xo1_sel11 n11a     n11b    vdd1 vss act_11x  OR2
Xa3_sel11 act_11x  L1      vdd1 vss act_11   AND2

Xa1_sel12 d5n  	   p2n_p0  vdd1 vss n12a   	 AND2
Xa2_sel12 d5d4     en_out  vdd1 vss n12b     AND2
Xo1_sel12 n12a     n12b    vdd1 vss act_12x  OR2
Xa3_sel12 act_12x  L1      vdd1 vss act_12   AND2

Xa1_sel13 d7n      p2n_p0  vdd1 vss n13a     AND2
Xa2_sel13 d7d6     en_out  vdd1 vss n13b     AND2
Xo1_sel13 n13a     n13b    vdd1 vss act_13x  OR2
Xa3_sel13 act_13x  L1      vdd1 vss act_13   AND2

Xa1_sel14 d9n      p2n_p0  vdd1 vss n14a     AND2
Xa2_sel14 d9d8     en_out  vdd1 vss n14b     AND2
Xo1_sel14 n14a     n14b    vdd1 vss act_14x  OR2
Xa3_sel14 act_14x  L1      vdd1 vss act_14   AND2

Xa1_sel15 d11n     p2n_p0  vdd1 vss n15a     AND2
Xa2_sel15 d11d10   en_out  vdd1 vss n15b     AND2
Xo1_sel15 n15a     n15b    vdd1 vss act_15x  OR2
Xa3_sel15 act_15x  L1      vdd1 vss act_15   AND2

Xa1_sel16 d13n     p2n_p0  vdd1 vss n16a     AND2
Xa2_sel16 d13d12   en_out  vdd1 vss n16b     AND2
Xo1_sel16 n16a     n16b    vdd1 vss act_16x  OR2
Xa3_sel16 act_16x  L1      vdd1 vss act_16   AND2

Xa1_sel17 d15n     p2n_p0  vdd1 vss n17a     AND2
Xa2_sel17 d15d14   en_out  vdd1 vss n17b     AND2
Xo1_sel17 n17a     n17b    vdd1 vss act_17x  OR2
Xa3_sel17 act_17x  L1      vdd1 vss act_17   AND2

Xa1_sel20 d1n      p2n_p0  vdd1 vss n20a     AND2
Xa2_sel20 d1d0     en_out  vdd1 vss n20b     AND2
Xo1_sel20 n20a     n20b    vdd1 vss act_20x  OR2
Xa3_sel20 act_20x  L2      vdd1 vss act_20   AND2

Xa1_sel21 d3n      p2n_p0  vdd1 vss n21a     AND2
Xa2_sel21 d3d2     en_out  vdd1 vss n21b     AND2
Xo1_sel21 n21a     n21b    vdd1 vss act_21x  OR2
Xa3_sel21 act_21x  L2      vdd1 vss act_21   AND2

Xa1_sel22 d5n  	   p2n_p0  vdd1 vss n22a   	 AND2
Xa2_sel22 d5d4     en_out  vdd1 vss n22b     AND2
Xo1_sel22 n22a     n22b    vdd1 vss act_22x  OR2
Xa3_sel22 act_22x  L2      vdd1 vss act_22   AND2

Xa1_sel23 d7n      p2n_p0  vdd1 vss n23a     AND2
Xa2_sel23 d7d6     en_out  vdd1 vss n23b     AND2
Xo1_sel23 n23a     n23b    vdd1 vss act_23x  OR2
Xa3_sel23 act_23x  L2      vdd1 vss act_23   AND2

Xa1_sel24 d9n      p2n_p0  vdd1 vss n24a     AND2
Xa2_sel24 d9d8     en_out  vdd1 vss n24b     AND2
Xo1_sel24 n24a     n24b    vdd1 vss act_24x  OR2
Xa3_sel24 act_24x  L2      vdd1 vss act_24   AND2

Xa1_sel25 d11n     p2n_p0  vdd1 vss n25a     AND2
Xa2_sel25 d11d10   en_out  vdd1 vss n25b     AND2
Xo1_sel25 n25a     n25b    vdd1 vss act_25x  OR2
Xa3_sel25 act_25x  L2      vdd1 vss act_25   AND2

Xa1_sel26 d13n     p2n_p0  vdd1 vss n26a     AND2
Xa2_sel26 d13d12   en_out  vdd1 vss n26b     AND2
Xo1_sel26 n26a     n26b    vdd1 vss act_26x  OR2
Xa3_sel26 act_26x  L2      vdd1 vss act_26   AND2

Xa1_sel27 d15n     p2n_p0  vdd1 vss n27a     AND2
Xa2_sel27 d15d14   en_out  vdd1 vss n27b     AND2
Xo1_sel27 n27a     n27b    vdd1 vss act_27x  OR2
Xa3_sel27 act_27x  L2      vdd1 vss act_27   AND2

Xa1_sel30 d1n      p2n_p0  vdd1 vss n30a     AND2
Xa2_sel30 d1d0     en_out  vdd1 vss n30b     AND2
Xo1_sel30 n30a     n30b    vdd1 vss act_30x  OR2
Xa3_sel30 act_30x  L3      vdd1 vss act_30   AND2

Xa1_sel31 d3n      p2n_p0  vdd1 vss n31a     AND2
Xa2_sel31 d3d2     en_out  vdd1 vss n31b     AND2
Xo1_sel31 n31a     n31b    vdd1 vss act_31x  OR2
Xa3_sel31 act_31x  L3      vdd1 vss act_31   AND2

Xa1_sel32 d5n  	   p2n_p0  vdd1 vss n32a   	 AND2
Xa2_sel32 d5d4     en_out  vdd1 vss n32b     AND2
Xo1_sel32 n32a     n32b    vdd1 vss act_32x  OR2
Xa3_sel32 act_32x  L3      vdd1 vss act_32   AND2

Xa1_sel33 d7n      p2n_p0  vdd1 vss n33a     AND2
Xa2_sel33 d7d6     en_out  vdd1 vss n33b     AND2
Xo1_sel33 n33a     n33b    vdd1 vss act_33x  OR2
Xa3_sel33 act_33x  L3      vdd1 vss act_33   AND2

Xa1_sel34 d9n      p2n_p0  vdd1 vss n34a     AND2
Xa2_sel34 d9d8     en_out  vdd1 vss n34b     AND2
Xo1_sel34 n34a     n34b    vdd1 vss act_34x  OR2
Xa3_sel34 act_34x  L3      vdd1 vss act_34   AND2

Xa1_sel35 d11n     p2n_p0  vdd1 vss n35a     AND2
Xa2_sel35 d11d10   en_out  vdd1 vss n35b     AND2
Xo1_sel35 n35a     n35b    vdd1 vss act_35x  OR2
Xa3_sel35 act_35x  L3      vdd1 vss act_35   AND2

Xa1_sel36 d13n     p2n_p0  vdd1 vss n36a     AND2
Xa2_sel36 d13d12   en_out  vdd1 vss n36b     AND2
Xo1_sel36 n36a     n36b    vdd1 vss act_36x  OR2
Xa3_sel36 act_36x  L3      vdd1 vss act_36   AND2

Xa1_sel37 d15n     p2n_p0  vdd1 vss n37a     AND2
Xa2_sel37 d15d14   en_out  vdd1 vss n37b     AND2
Xo1_sel37 n37a     n37b    vdd1 vss act_37x  OR2
Xa3_sel37 act_37x  L3      vdd1 vss act_37   AND2

Xdec1  d21 d20 vdd1 vss L0 L1 L2 L3 decod_2_to_4

.subckt memristor_1 tr ts PARAMS: Ron=10k Roff=1MEG Rinit=10k Von=1.4 Voff=-2.4 alfa1=3.7e6 alfa2=3 alfa3=1.4e-4 beta1=7.5e8 beta2=2 beta3=4e-6 gm_ab=2e17 gm_gd=2e15 Kp=0.5 

Cj j 0 1 IC={Rinit >= Roff ? 1 : 0 }
Bj 0 j I='((Vm()< Voff) && (V(j) < 1)) ? {f1()} : ((((Vm() > Von) && (V(j) > 0)) ? {f2()} : 0))'
Cx x 0 1 IC={Rinit}
Bx 0 x I='((v(j)>= 1) && (V(x) < Roff)) ? {f3()} : ((((V(j) <= 0.0) && (V(x) > Ron)) ? {f4()} : 0))'
Rm ts tr r={v(x)}
.func Vm()={V(ts,tr)}
.func f1()={alfa1*exp(alfa2*(Voff-Vm()))*exp(alfa3*Ron)}  
.func f2()={-beta1*exp(beta2*(Vm()-Von))*exp(-beta3*Roff)}  
.func f3()={(1/(exp(V(x)-Kp*Roff)**2+1))*gm_ab+(1/(exp(Kp*Roff-V(x))**2+1))*gm_gd*((Roff-V(x))/Roff)}
.func f4()= {-gm_ab*((V(x)-Ron)/Roff)} 

.ends

.subckt memristor_0 tr ts PARAMS: Ron=10k Roff=1MEG Rinit=1MEG Von=1.4 Voff=-2.4 alfa1=3.7e6 alfa2=3 alfa3=1.4e-4 beta1=7.5e8 beta2=2 beta3=4e-6 gm_ab=2e17 gm_gd=2e15 Kp=0.5 

Cj j 0 1 IC={Rinit >= Roff ? 1 : 0 }
Bj 0 j I='((Vm()< Voff) && (V(j) < 1)) ? {f1()} : ((((Vm() > Von) && (V(j) > 0)) ? {f2()} : 0))'
Cx x 0 1 IC={Rinit}
Bx 0 x I='((v(j)>= 1) && (V(x) < Roff)) ? {u1()} : ((((V(j) <= 0.0) && (V(x) > Ron)) ? {u2()} : 0))'
Rm ts tr r={v(x)}
.func Vm()={V(ts,tr)}
.func f1()={alfa1*exp(alfa2*(Voff-Vm()))*exp(alfa3*Ron)}  
.func f2()={-beta1*exp(beta2*(Vm()-Von))*exp(-beta3*Roff)}  
.func u1()={(1/(exp(V(x)-Kp*Roff)**2+1))*gm_ab+(1/(exp(Kp*Roff-V(x))**2+1))*gm_gd*((Roff-V(x))/Roff)}
.func u2()= {-gm_ab*((V(x)-Ron)/Roff)} 

.ends

*************************************************************
*		      Configuração da Simulação                     *
*************************************************************  

.control

run
tran 0.01n 90n uic

let res_00   =   v(c0,tm00)/(i(Vs00) + 1e-20)
let res_01   =   v(c1,tm01)/(i(Vs01) + 1e-20)
let res_02   =   v(c2,tm02)/(i(Vs02) + 1e-20)
let res_03   =   v(c3,tm03)/(i(Vs03) + 1e-20)
let res_04   =   v(c4,tm04)/(i(Vs04) + 1e-20)
let res_05   =   v(c5,tm05)/(i(Vs05) + 1e-20)
let res_06   =   v(c6,tm06)/(i(Vs06) + 1e-20)
let res_07   =   v(c7,tm07)/(i(Vs07) + 1e-20)

plot v(status)+4 v(exec_done)
plot res_07

wrdata	 res07.txt    res_07


.endc
.end